臺灣臺北地方法院民事裁定　　　　　　　 94年度司字第161號
聲　請　人　己○○
　　　　　　辛○○
　　　　　　庚○○
　　　　　　丁○○
　　　　　　戊○○
　　　　　　癸○○
　　　　　　乙○
　　　　　　丙○○
共同代理人　壬○○
相　對　人　北誼興業股份有限公司
　　　　　　　　　　　樓
法定代理人　甲○○
檢　查　人　蕭珍琪
上列聲請人聲請變更檢查人事件，本院裁定如下：
    主  文
選派蕭珍琪會計師為北誼興業股份有限公司之檢查人，檢查北誼
興業股份有限公司之公司業務帳目及財產情形。
聲請程序費用由相對人負擔。
    理  由
一、本件聲請意旨略以：本件聲請選派檢查人事件，曾經本院93
    年度司字第179號選派檢查人洪慶山，然其任職之致遠會計
    師事務所同時為相對人之法定代理人甲○○擔任董事長之東
    展興業股份有限公司簽證會計師事務所，則本件於進行檢查
    人職務時，與相對人法定代理人所代表之東展公司間，難謂
    無利益衝突，檢查結果已難令人信服。再者，洪慶山會計師
    未執行過液化石油氣經銷與分裝產業之相關事務，在其執行
    此件檢查期間，尚多次與劉立恩律師溝通，委由劉立恩律師
    從旁提供意見，本院裁定至今近一年，尚未著手實施檢查，
    其顯非適任之檢查人，洪慶山會計師更通知聲請人辭去本事
    件檢查人之職務。爰聲請准予更換原選派之檢查人，改由劉
    立恩律師擔任本件檢查人。
二、按繼續1年以上，持有已發行股份總數3%以上之股東，得聲
    請法院選派檢查人，檢查公司業務帳目及財產情形，公司法
    第245條第1項定有明文。查聲請人為繼續1年以上，合計持
    有相對人已公開發行股份總額3%以上之股東，前以相對人新
    董事長甲○○上任後，有異常虧損，經營管理及財務已出現
    重大瑕疵，又相對人之競爭對手案外人北海能源股份有限公
    司，而甲○○之子案外人吳上賓擔任北海能源股份有限公司
    之負責人，是否涉及利益輸送，有選任檢查人檢查相對人業
    務帳目及財產之必要，爰聲請選派檢查人，經本院93年度司
    字第179號選派洪慶山會計師為檢查人，檢查相對人之業務
    帳目及財產情形，此有本院93年度司字第179號裁定在卷可
    憑。
三、聲請人主張洪慶山會計師任職之致遠會計師事務所同時為相
    對人法定代理人甲○○擔任董事長之東展興業股份有限公司
    簽證會計師事務所，於進行檢查人職務時，與相對人法定代
    理人所代表之東展公司間，難謂無利益衝突，且自裁定至今
    ，尚未著手實施檢查，其顯非適任之檢查人，爰聲請變更檢
    查人為劉立恩律師等語。而查聲請人為相對人公司持續1年
    以上，持有已發行股份總數3%以上之股東，業經聲請人於前
    93 年度司字第179號選派檢查人案件中提出股票影本為證，
    足認聲請人確為相對人公司繼續1年以上持有已發行股份總
    數3%之股東。次查，前開93年度司字第179號裁定選派之檢
    查人洪慶山會計師到庭陳稱因其簽證之一家公司被相對人公
    司買走，相對人公司成為其客戶，可能對其獨立性造成影響
    ，基於獨立性關係，辭任檢查人比較好等語，有本院94年3
    月24日訊問筆錄在卷可憑。原檢查人洪慶山既已辭任，而聲
    請人所舉管理階層有無利益輸送等情事，涉及高度專業之帳
    務問題，本院認仍以選任會計師擔任檢查人較為適當。經本
    院依職權函請台北市會計師公會推薦適當之會計師供本院遴
    選為相對人公司檢查人，經該會推薦蕭珍琪會計師（資誠會
    計師事務所，設台中市○區○○路一段345號31樓），有該
    會94年6月3日北市會字第0940262號函可稽，本院審酌蕭珍
    琪會計師執行會計師業務多年，現職為資誠會計師事務所執
    業會計師，對於公司業務、帳目及盈虧情況應能本於專業知
    識予以檢查，當亦能適時維護、保障聲請人及其他股東之權
    益，認洵屬適當，爰依公司法第245條第1項之規定，選派會
    計師蕭珍琪為檢查人，檢查相對人公司之公司業務之帳目及
    財產情形。
四、檢查人之報酬依非訟事件法第84條之規定，由相對人負擔。
五、相對人應依檢查人之要求提出相關帳簿、表冊供檢查。
六、依非訟事件法第85條第2項，裁定如主文。
中　　華　　民　　國　　94　　年　　7 　　月　　29　　日
                  民事第五庭    法　官  吳青蓉
以上正本係照原本作成
不得聲明不服
中　　華　　民　　國　　94　　年　　7 　　月　　29　　日
                                書記官　陳耀山
